臺灣臺南地方法院民事裁定
109年度聲字第216號
聲  請  人  李易璋  
代  理  人  林亭宇律師（財團法人法律扶助基金會律師）
相  對  人  鄭明聯  

上列當事人間債務人異議之訴事件，聲請人聲請停止執行，本院
裁定如下： 
    主  文
聲請人供擔保新臺幣參拾肆萬陸仟陸佰陸拾柒元後，本院一百零
九年度司執字第五三五五零號清償債務事件之強制執行程序，於
本院一百零九年度補字第八九六號債務人異議之訴事件判決確定
或和解、撤回前，應暫予停止。
    理  由
一、聲請意旨略以：兩造間因清償債務強制執行事件（本院109
    年度司執字第53550號），聲請人已依強制執行法之規定提
    起債務人異議之訴。為此，依強制執行法第18條第2項規定
    ，聲請人願提供擔保，請求法院裁定擔保金額並准予在上開
    債務人異議之訴判決確定前應暫予停止。
二、本院之判斷：
（一）按有回復原狀之聲請，或提起再審或異議之訴，或對於和
      解為繼續審判之請求，或提起宣告調解無效之訴、撤銷調
      解之訴，或對於許可強制執行之裁定提起抗告時，法院因
      必要情形，或依聲請定相當並確實擔保，得為停止強制執
      行之裁定，強制執行法第18條第2項定有明文。次按因將
      來之薪資請求權，可能因債務人之離職，或職位變動，或
      調整薪津，而影響其存在或範圍，凡此種非確定之債權，
      如執行法院已就此種債權發移轉命令，在該債權未確定受
      清償前，執行程序尚不能謂已終結（最高法院63年度第3 
      次民庭會議決議同此見解）。是執行法院依強制執行法第
      115條第1項、第115條之1第1項、第2項規定就薪資債權核
      發之移轉命令，須待將來薪資債權發生時，始生債權移轉
      之效力，是關於未到期之薪資債權，其執行程序不能謂已
      終結。又法院依強制執行法第18條第2項定擔保金額而准
      許停止強制執行之裁定者，該項擔保係備供債權人因停止
      執行所受損害之賠償，其數額應依標的物停止執行後，債
      權人未能即時受償或利用該標的物所受之損害額，或其因
      另供擔保強制執行所受之損害額定之，非以標的物之價值
      或其債權額為依據（最高法院91年度台抗字第429號、92
      年度台抗第480號裁定同此見解）。　　　
（二）查：
    ⒈相對人以臺灣雲林地方法院106年司促字第2420號支付命令
      暨確定證明書、臺灣新北地方法院106年度司促字第14303
      號支付命令暨確定證明書為執行名義，聲請本院以109年
      度司執字第53550號對聲請人之薪資債權、股票等財產為
      強制執行，聲請人於本件強制執行事件程序中曾向本院聲
      請停止執行，案列本院109年度聲字第126號，並裁定聲請
      人供擔保新臺幣（下同）346,667元後，本院109年度司執
      字第53550號清償債務事件之強制執行程序，於本院109年
      度補字第492號債務人異議之訴事件判決確定或和解、撤
      回前，應暫予停止，惟聲請人未依本院109年度聲字第126
      號民事裁定供擔保，是本院109年度司執字第53550號清償
      債務事件之強制執行程序不停止，且已核發移轉薪資命令
      在案等情，業經本院調取系爭執行事件及前開債務人異議
      之訴事件卷宗查明無訛。又系爭執行事件雖經本院核發薪
      資移轉命令，惟依前開說明，相對人之債權尚未全部實現
      ，執行程序仍未終結，為免日後有難以回復執行前狀態之
      虞，自仍有停止執行之必要，是聲請人聲請停止執行，核
      與前揭法條規定相符。惟為確保相對人因聲請人聲請停止
      強制執行不當可能遭受之損害得獲賠償，並兼顧兩造之權
      益，本院爰命聲請人供相當並確實之擔保，准許停止強制
      執行。
    ⒉本院審酌相對人請求強制執行之債權本金為新臺幣（下同
      ）1,600,000元，已逾民事訴訟法第466條第1項、第3項所
      定金額1,500,000元，為得上訴三審案件，應適用民事通
      常程序，則依據司法院頒布之各級法院辦案期限實施要點
      所定民事通常程序辦案期限第一審為1年4個月、第二審為
      2年、第三審為1年計算，本案訴訟之審理期間可推定為4 
      年4個月，此亦為相對人遲延受償之期間，則相對人此段
      期間所受之損失，應以1,600,000元於該期間之利息計算
      。又該項損失，應依法定利率即週年利率5%計算，且不受
      利率波動之影響，較為客觀妥適。依此計算，則相對人因
      未能即時受償而可能造成之損失額為346,667元【計算式
      ：1,600,000 ×5%×（4＋4/12）＝346,667 ，小數點以下四
      捨五入】。是依首揭說明，聲請人自應對相對人因停止強
      制執行可能遭受之上開損害提出擔保，爰酌定擔保金額為
      346,667元。
三、依強制執行法第18條第2項，裁定如主文。
中　　華　　民　　國　　109 　年　　11　　月　　30　　日
                  民事第五庭    法  官　盧亨龍
以上正本係照原本作成。
如對本裁定抗告須於裁定送達後10日內向本院提出抗告狀，並繳
納抗告費新臺幣1,000元（須附具繕本）。
中　　華　　民　　國　　109 　年　　11　　月　　30　　日
                                書記官  謝婷婷